臺灣高等法院刑事判決　　　　　　　　94年度上訴字第1811號
上　訴　人
即　被　告　甲○○
上列上訴人因違反毒品危害防制條例案件，不服臺灣板橋地方法
院94年度訴緝字第56號，中華民國94年3 月30日第一審判決（起
訴案號：臺灣板橋地方法院檢察署93年度毒偵字第2600號；併辦
案號：同署93年度毒偵字第5145號），提起上訴，本院判決如下
：
    主  文
上訴駁回。
    事  實
一、范網杰前於民國（下同）九十年間因違反毒品危害防制條例
    案件，經臺灣板橋地方法院判處有期徒刑八月確定，並自九
    十一年十一月一日起算執行，至九十二年六月三十日執行完
    畢；另於八十八年間因施用毒品案件，經臺灣板橋地方法院
    裁定送觀察、勒戒後，惟無繼續施用毒品之傾向，經臺灣板
    橋地方法院於八十七年十二月十一日以八十六年度訴字第三
    ０四一號判處免刑確定，復於九十年間因施用毒品案件，經
    臺灣板橋地方法院檢察署檢察官聲請臺灣板橋地方法院裁定
    送觀察、勒戒，惟有繼續施用毒品之傾向，再經臺灣板橋地
    方法院檢察署檢察官聲請臺灣板橋地方法院裁定送強制戒治
    （按被告上開犯行，經臺灣板橋地方法院檢察署檢察官另案
    起訴，經臺灣板橋地方法院判處有期徒刑八月確定），並於
    九十一年十月十八日執行強制戒治完畢，竟仍不知悛悔，復
    基於施用第一級毒品海洛因（下稱海洛因）及第二級毒品安
    非他命（下稱安非他命）之概括犯意，於其後五年內之自九
    十三年六月六日採尿前回溯二十六小時及九十六小時內某一
    時段起至同年十一月九日止，先後在其台北縣土城市○○路
    四五九號二樓住處內等處，分別施用海洛因及安非他命各多
    次。嗣先於九十三年六月五日十六時許，經警在台北縣板橋
    市○○路九號六０六室內查獲上情；再於九十三年十一月九
    日十二時許，經警在台北縣樹林市○○路與水源街口處查獲
    上情，並扣得其所有海洛因1包（淨重0.07公克）。
二、案經台北縣政府警察局板橋分局報請臺灣板橋地方法院檢察
    署檢察官偵查起訴及移送原審併案審理。
    理  由
一、被告甲○○於上揭時間、地點，以上開方式連續施用第一級
    毒品海洛因及第二級毒品安非他命多次之事實，已據其於警
    詢、偵查中及原審審理時坦承不諱，且被告先後二次遭警查
    獲後所採取之尿液，經送請台灣檢驗科技股份有限公司鑑定
    之結果，均確係呈鴉片及安非他命陽性反應，此有該公司所
    出具濫用藥物尿液檢驗報告二紙（見臺灣板橋地方法院檢察
    署九十三年毒偵字第五一四五號第三十五頁、臺灣板橋地方
    法院檢察署九十三年毒偵字第二六００號第四十一頁），在
    卷可稽，另扣案之上開海洛因一包（淨重0.07公克），經送
    請法務部調查局鑑定之結果，亦確係含有海洛因成分，此亦
    有該局所出具九十三年十二月三日鑑定通知書一紙可佐（見
    原審卷第三十四頁），足堪認定。又被告前於八十八年間因
    施用毒品案件，經臺灣板橋地方法院裁定送觀察、勒戒後，
    惟無繼續施用毒品之傾向，經臺灣板橋地方法院於八十七年
    十二月十一日以八十六年度訴字第三０四一號判處免刑確定
    ，復於九十年間因施用毒品案件，經臺灣板橋地方法院檢察
    署檢察官聲請臺灣板橋地方法院裁定送觀察、勒戒，惟有繼
    續施用毒品之傾向，再經臺灣板橋地方法院檢察署檢察官聲
    請臺灣板橋地方法院裁定送強制戒治（按被告上開犯行，經
    臺灣板橋地方法院檢察署檢察官另案起訴，經臺灣板橋地方
    法院判處有期徒刑八月確定），並於九十一年十月十八日執
    行強制戒治完畢等情，業據被告於原審審理時供承屬實，並
    有本院被告全國前案紀錄表一份可稽，亦堪認定。被告上開
    分別施用海洛因及安非他命各多次之犯行均臻明確。
二、核被告所為，係犯毒品危害防制條例第十條第一項之施用第
    一級毒品罪及同條第二項之施用第二級毒品罪。被告上開移
    送併案審理部分犯行（即臺灣板橋地方法院檢察署九十三年
    毒偵字第五一四五號案件），雖未據公訴人對之一併提公訴
　  ，惟因上開移送併案審理之犯行與公訴人原起訴部分間，有
    連續犯之裁判上一罪關係，依刑事訴訟法第二百六十七條之
    規定，應併為公訴人原起訴部分之效力所及，本院自得併予
    審理。被告持有上開海洛因及安非他命之低度行為，分別為
    其持以施用上開海洛因及安非他命之高度行為所吸收，均不
    另論擬。被告先後多次分別施用海洛因及安非他命之行為，
    均時間緊接，所犯構成要件相同，顯均係基於概括犯意所為
    ，均為連續犯，應依刑法第五十六條之規定，均論以一罪，
    並均加重其刑。被告就所犯上開二罪間，其犯意各別，要件
    不同，應予分論併罰。又被告前於九十年間因違反毒品危害
    防制條例案件，經臺灣板橋地方法院判處有期徒刑八月確定
    ，並自九十一年十一月一日起算執行，至九十二年六月三十
    日執行完畢，此有本院被告全國前案紀錄表乙份可佐，其復
    於五年內，再犯有期徒刑以上之上開二罪，均為累犯，應依
    刑法第四十七條之規定，均加重其刑，並均依法遞加重之。
三、原審以被告罪證明確，依毒品危害防制條例第十條第一項、
    第二項、第十八條第一項前段，刑法第十一條前段、第五十
    六條、第四十七條、第五十一條第五款規定，並於審酌被告
    前曾受有期徒刑之執行完畢，並曾因施用毒品，經先後經送
    觀察、勒戒及強制戒治期滿，並經臺灣板橋地方法院判處免
    刑在案，竟仍不知悛悔，復於右揭時地分別施用海洛因及安
    非他命各多次，已嚴重危害社會安全、個人健康及被告犯罪
    後之態度等一切情狀，分別就施用第一級毒品罪處有期徒刑
    十一月，施用第二級毒品罪，處有期徒刑五月，並定其應執
    行刑有期徒刑一年二月。另敘明扣案之上開海洛因一包（淨
    重0.07公克），應依毒品危害防制條例第十八條第一項前段
    之規定，宣告沒收銷燬之。經核原判決認事用法，並無不合
    ，量刑亦屬妥適，被告上訴，上訴意旨未具理由，泛言指摘
    原判決不當，其上訴為無理由，應予駁回。
四、被告經合法傳喚，無正當理由不到庭，爰不待其陳述逕行判
    決。
據上論斷，應依刑事訴訟法第三百六十八條、第三百七十一條，
判決如主文。
本案經檢察官賴俊雄到庭執行職務。
中　　華　　民　　國　　94　　年　　7 　　月　　29　　日
　　　　　　　　　刑事第二十庭審判長法　官  陳貽男
　　　　　　　　　　　　　　　　    法　官  高明哲
　　　　　　　 　 　　　　　　　　　法　官  李世貴
以上正本證明與原本無異。
施用第一級毒品部分如不服本判決應於收受送達後十日內向本院
提出上訴書狀，其未敘述上訴之理由者並得於提起上訴後十日內
向本院補提理由書（均須按他造當事人之人數附繕本）。
施用第二級毒品罪不得上訴。
                                    書記官  魏汝萍
中　　華　　民　　國　　94　　年　　7 　　月　　29　　日
附錄：本案論罪科刑法條全文
  毒品危害防制條例第十條
    施用第一級毒品者，處六月以上五年以下有期徒刑。
    施用第二級毒品者，處三年以下有期徒刑。
